【裁判字號】    89,上訴,363
【裁判日期】    890323
【裁判案由】    毒品危害防制條例
【裁判全文】
台灣高等法院刑事判決                            八十九年度上訴字第三六三號
    上  訴  人
    即  被  告  甲○○
右上訴人，因毒品危害防制條例案件，不服台灣台北地方法院，八十八年度訴字第一
三一二號，中華民國八十八年十二月廿八日第一審判決（起訴案號：台灣台北地方法
院檢察署八十八年度偵字第一三一二號），提起上訴，本院判決如左：
    主  文
上訴駁回。
    事  實
一、甲○○曾於民國（下同）八十二年間分別因違反麻醉藥品管理條例及誣告案件，
    經台灣台北地方法院及臺灣臺中地方法院判處有期徒刑八月及七月確定，定執行
    刑為有期徒刑一年一月，於八十三年十一月三十日執行完畢，於八十二年另因麻
    醉藥品管理條例案件經臺灣臺中地方法院判處有期徒刑六月確定，於八十四年間
    再因麻醉藥品管理條例及藥事法案件，經臺灣臺中地方法院及臺灣板橋地方法院
    判處有期徒刑一年及八月確定，定執行刑為有期徒刑一年六月，再於八十五年間
    因麻醉藥品管理條例案件，經臺灣板橋地方法院判處有期徒刑十月，於八十七年
    四月四日執行完畢，猶不知悛悔，明知安非他命係第二級毒品，竟於八十八年七
    月十八日凌晨三時許，在臺北市○○區○○路二七八巷二八號四樓住處，轉讓所
    持有之第二級毒品安非他命予葉溫柔（另案經執行觀察勒戒），並提供吸食器予
    葉溫柔施用第二級毒品安非他命，嗣於同日上午十時許，為警在上址查獲，並扣
    得第二級毒品安非他命壹包（淨重零點二二公克）及吸食器一組。
二、案經臺北市政府警察局萬華分局移送臺灣臺北地方法院檢察署檢察官偵查起訴。
    理  由
一、訊據被告甲○○固坦承葉溫柔所施用之安非他命係其所有，惟矢口否認有轉讓安
    非他命之犯行，辯稱：係葉溫柔自已拿來吸的，伊自己也在吸食安非他命，不可
    能阻止她，警訊筆錄不實在云云。經查，被告於警訊時即稱：「是葉溫柔和我共
    同吸食，並無他人，安非他命是我提供的，沒有金錢交易」（見偵查卷第七頁背
    面）；於偵查中亦稱：「他（葉溫柔）是我的乘客，也說要吸安，我就帶他去我
    房間裏，把我的安非他命拿出來一起吸」，「他問我有沒有〝東西〝，我就拿出
    安非他命一起施用」（見偵查卷第十三、廿七頁背面）；復於原審中稱：「我朋
    友蔡國清給我一些（安非他命）要吸，我再分一點給葉溫柔吸，因葉女向我表明
    她身上沒錢」等語（見原審卷第七十六頁），已供承有提供安非他命予葉溫柔施
    用不諱，核與葉溫柔於警訊及偵查中第二次複訊時所陳係被告甲○○提供安非他
    命供其施用情節相符，此外，復有安非他命一包（淨重零點二二公克）及吸食器
    一組扣案可資為憑。至證人葉溫柔於偵查中第一次訊問時所稱：「係我看到（安
    非他命）自已拿來吸的」；及被告於本院審理時稱警訊筆錄不實在云云，顯係事
    後迴護及卸責之詞，均無可採。本件事證明確，被告犯行堪以認定，應依法論科
    。
二、按安非他命業經八十七年五月二十日公布之毒品危害防制條例第二條規定為第二
    級毒品，該條例於同年月二十二日施行，被告甲○○將安非他命無償轉讓予葉溫
    柔，核其所為，係犯毒品危害防制條例第八條第二項轉讓第二級毒品罪。其持有
    第二級毒品安非他命之低度行為，為轉讓之高度行為所吸收，不另論罪。查被告
    曾於八十二年間分別因違反麻醉藥品管理條例及誣告案件，經台灣台北地方法院
    及臺灣臺中地方法院判處有期徒刑八月及七月確定，定執行刑為一年一月，於八
    十三年十一月三十日執行完畢，再於八十五年間因麻醉藥品管理條例案件，經臺
    灣板橋地方法院判處有期徒刑十月，於八十七年四月四日執行完畢，有臺灣高等
    法院檢察署刑案紀錄簡覆表一件附卷可稽，其於有期徒刑執行完畢後五年內再犯
    本件有期徒刑以上之罪，為累犯，應依法加重其刑。原審適用毒品危害防制條例
    第八條第二項、第十八條第一項前段，刑法第十一條前段、第四十七條，審酌被
    告前有違反麻醉藥品管理條例案件之前科，猶未悔改，再犯本案，惟姑念其轉讓
    毒品次數僅一次，數量亦非巨大，及其犯罪之動機、目的、手段及犯罪後之態度
    等一切情狀，量處有期徒刑捌月，並認扣案之第二級毒品安非他命一包（淨重零
    點二二公克），為查獲之毒品，併宣告沒收銷燬之；吸食器一組為被告所有供施
    用安非他命之用，非屬供本件犯罪所用之物，不併宣告沒收銷燬，經核與法要無
    不合，被告上訴意旨，猶執陳詞，否認犯罪，非有理由，上訴應予駁回。
據上論斷，應依刑事訴訟法第三百六十八條，判決如主文。
本案經檢察官鍾鳳玲到庭執行職務。
中    華    民    國    八十九    年        三        月      二十三    日
                            台灣高等法院刑事第七庭
                                審判長法  官  吳  啟  民
                                      法  官  施  俊  堯
                                      法  官  蘇  隆  惠
右正本證明與原本無異。
如不服本判決應於收受送達後十日內向本院提出上訴書狀，其未敘述上訴之理由者並
得於提起上訴後十日內向本院補提理由書（均須按他造當事人之人數附繕本）。
                                      書記官  周  素  秋
中    華    民    國    八十九    年        三        月      二十八    日
附錄：本案論罪科刑法條全文
毒品危害防制條例第八條：
轉讓第一級毒品者，處一年以上七年以下有期徒刑，得併科新臺幣一百萬元以下罰
  金。
轉讓第二級毒品者，處六月以上五年以下有期徒刑，得併科新臺幣七十萬元以下罰
  金。
轉讓第三級毒品者，處三年以下有期徒刑，得併科新臺幣三十萬元以下罰金。
前三項之未遂犯罰之。


司法院資訊處製作；財團法人民間司法改革基金會備份。
